# 资本公积转增资本

提问人：liujing_619619 时间：2021-01-07 17:33:08
请教陈老师，客户是一个高校下属全资子公司A，高校将自己持有的子公司、联营公司的股权无偿划转给了A公司，以高校账面长投金额增加A公司长投及资本公积，A公司是否可以用这部分资本公积转增资本？

回答人：chenyiwei
这部分资本公积属于“资本公积——股本溢价”，可以转增划入方的资本。
但是，对划入方而言，该项划入是否属于同一控制下合并？如果是，则A的长投成本应为划入日被划入公司的账面净资产，而不是高校账面长投金额。对此请注意核实及调整。